# 求助陈版！

提问人：wx_5a00172c161a 时间：2017-11-06 16:06:21
陈老师，您好，想请教您一个关于股份支付的问题！
拟上市公司计划做股权激励，架构是这样的：员工增资 100 万股，控股股东占股51%的合伙企业（另一个拟上市公司的小股东持股49%）增资 300 万股，价格均为 5 元/股；公司最近一次融资是 2016 年 11 月份，当时价格为 10 元/股，今年公司的业绩预计将超过去年。请问陈版，控股股东控制的合伙企业增资价格低于上一轮融资，对IPO会有什么影响，该合伙企业低价增资是否构成股份支付？

回答人：chenyiwei
小股东低价增资的目的和原因是什么？该合伙企业是否日后将作为股权激励平台？该小股东是否为低价入股的最终实际受益人，还是暂时代持？该小股东是否在本企业任职，或者以其他方式提供本企业经营和发展所需的资源？

提问人：wx_5a00172c161a 时间：2017-11-06 21:49:06
陈老师，是这样的：该合伙企业低价增资的原因是先增资好作为未来其他员工股权激励的预留股份，由于新三板（拟上市公司为挂牌企业）目前不允许向单纯的持股平台定向增发，因此用大股东和小股东持有的合伙企业（有真实投资业务）作为本次预留股份的持有主体，未来陆续转让给确定的激励对象（或代持）。大股东和小股东均在企业任职。

回答人：chenyiwei
如果是作为过渡，小股东不是最终的激励对象，则目前暂时不确认股份支付费用，到日后转让给最终激励对象时，按届时的授予价格和届时标的股份公允价值之间的差额确认股份支付费用。

提问人：wx_5a00172c161a 时间：2017-11-07 12:39:43
陈老师，如果未来公司经营业务发生变化，合伙企业持有的该部分低价股票未能授予潜在的激励对象，那么需要对该部分价差全部确认股份支付费用吗，或者只确认归属于小股东的部分？若确认股份支付费用，公允价格参照一年前的融资价格是否合适？若不确认股份支付费用，本轮合伙企业低价增资在IPO审核时是否会受质疑？

回答人：chenyiwei
如果确认放弃股份支付计划，这些股份就给小股东，则按届时公允价值确认股份支付费用。